臺灣雲林地方法院刑事判決
111年度易字第40號
公  訴  人  臺灣雲林地方檢察署檢察官
被      告  蘇信華




上列被告因竊盜案件，經檢察官提起公訴（110年度偵字第6287
號、第7467號、第7471號、第7599號、第8042號、第8179號），
被告於本院準備程序進行中，就被訴事實為有罪之陳述，經法官
告知簡式審判程序意旨，並聽取檢察官及被告之意見後，裁定依
簡式審判程序審理，並判決如下：
    主  文
蘇信華犯如附表編號１至６所示之罪，各處如附表編號１至６所示之
刑（含沒收）。附表編號２至６所示之罪刑，應執行有期徒刑柒月
，如易科罰金，以新臺幣壹仟元折算壹日。
    事  實
一、蘇信華意圖為自己不法之所有，基於加重竊盜（附表編號１
    ）、竊盜（附表編號2至６）之各別犯意，於附表編號１至６所
    示時間、地點、方式，為加重竊盜或竊盜之犯行（共六次）
    。
二、案經臺灣雲林地方檢察署檢察官偵查起訴。
    理  由
壹、程序部分：
    本件被告蘇信華所犯之罪，為死刑、無期徒刑、最輕本刑為
    3 年以上有期徒刑以外之罪，且非屬高等法院管轄第一審之
    案件，被告於準備程序進行中，先就被訴事實為有罪之陳述
    ，經法官告知簡式審判程序之旨，並聽取檢察官及被告之意
    見後，依刑事訴訟法第273 條之1 第1 項之規定，裁定進行
    簡式審判程序，是本案之證據調查程序及有關傳聞法則證據
    能力之限制，依同法第273 條之2 之規定，不受同法第159
    條第1 項、第161 條之2 、第161 條之3 、第163 條之1 及
    第164 條至第170 條之規定所拘束。
貳、實體部分：
一、認定犯罪事實所憑之證據及理由：
  ㈠被告對上開犯行，於本院審理時坦承不諱（本院卷第211頁）
    ，並有如附表「備註與證據出處」欄所示證據可資佐證，足
    以擔保被告之自白與事實相符，可以採信。
  ㈡綜上所述，本件事證明確，被告犯行均堪予認定，應依法論
    科。
二、論罪科刑之理由：
  ㈠論罪部分：
　⒈附表編號1：①磚頭係自然界物質非兇器；②核被告所為，係犯
    刑法第321條第1項第1、2款之毀越窗戶侵入住宅竊盜罪。
　⒉核被告所為如附表編號2至6所示之各行為，均係犯刑法第320
    條第1項之竊盜罪。
　⒊被告所為六次犯行，其犯意各別，行為互殊，應分論併罰。
  ㈡被告構成累犯之事實及應加重其刑之事項，均應由檢察官主
    張並具體指出證明之方法後，經法院踐行調查、辯論程序，
    方得作為論以累犯及是否加重其刑之裁判基礎。又所謂檢察
    官應就被告構成累犯事實「具體指出證明方法」，係指檢察
    官應於法院調查證據時，提出足以證明被告構成累犯事實之
    前案徒刑執行完畢資料，例如前案確定判決、執行指揮書、
    執行函文、執行完畢（含入監執行或易科罰金或易服社會勞
    動執行完畢、數罪係接續執行或合併執行、有無被撤銷假釋
    情形）文件等相關執行資料，始足當之。至一般附隨在卷宗
    內之被告前案紀錄表，係司法機關相關人員依憑原始資料所
    輸入之前案紀錄，僅提供法官便於瞭解本案與他案是否構成
    同一性或單一性之關聯、被告有無在監在押情狀等情事之用
    ，並非被告前案徒刑執行完畢之原始資料或其影本，是檢察
    官單純空泛提出被告前案紀錄表，尚難認已具體指出證明方
    法而謂盡其實質舉證責任(最高法院刑事大法庭110年度台上
    大字第5660號裁定意旨參照)。查本件起訴書固記載被告構
    成累犯前科，但檢察官就被告構成累犯之事實及應加重其刑
    事項，未具體指出證明之方法，依前大法庭裁定意旨，本案
    被告不論以累犯，但列為刑法第57條第5款所定「犯罪行為
    人之品行」之審酌事項(詳後述)。
  ㈢爰以行為人之責任為基礎，審酌被告竊取他人財物，欠缺尊
    重他人財產權利觀念，危害被害人之財產法益，破壞社會秩
    序，所為實不可取。且被告前有多次竊盜前科，有臺灣高等
    法院被告前案紀錄表在卷可查，素行未臻良好，以刑罰矯正
    被告之法治觀念需求確實存在，另被告侵入住宅竊盜除侵害
    財產法益外，並影響居住安寧。再慮及被告所竊取之物品價
    值非鉅，及附表編號2至6之物品已發還之犯罪情節暨所生損
    害。犯後坦承犯行，略見悔意之態度。並考量被告於審理中
    自陳未婚、無子女，在六輕工作及國中畢業之教育程度等一
    切情狀，分別量處如附表所示之刑，復審酌被告所犯各罪皆
    為竊盜（含加重）罪，且於相近時間實行，定刑時應整體考
    量以刑法矯正被告之需求性等情，就附表編號2至6所示之刑
    ，定如主文之執行刑，且就得易科罰金之宣告刑及執行刑，
    均諭知易科罰金之折算標準。
參、沒收部分：
　  按犯罪所得，屬於犯罪行為人者，沒收之；前二項之沒收，
    於全部或一部不能沒收或不宜執行沒收時，追徵其價額，刑
    法第38條之1 第1 項前段、第3 項定有明文。經查：被告竊
    盜之犯罪所得如附表編號1「沒收」欄所示，並未扣案，應
    依前揭規定宣告沒收之，且於全部或一部不能沒收或不宜執
    行沒收時，追徵其價額。至於已發還之犯罪所得，則不予沒
    收（參附表編號2至6「沒收」欄所示）。
　　據上論斷，應依刑事訴訟法第273 條之1 第1 項、第299 條
    第1項前段（依刑事判決精簡原則，僅記載程序法條），判
    決如主文。
本案經檢察官廖易翔提起公訴；檢察官魏偕峯到庭執行職務。
中　　華　　民　　國　　111 　年　　5 　　月　　3 　　日
                  刑事第七庭    法  官  簡廷恩
以上正本證明與原本無異。
如不服本判決應於收受判決後 20 日內向本院提出上訴書狀，並
應敘述具體理由；其未敘述上訴理由者，應於上訴期間屆滿後20
日內向本院補提理由書（均須按他造當事人之人數附繕本）。「
切勿逕送上級法院」。
告訴人或被害人對於判決如有不服，具備理由請求檢察官上訴者
，其上訴期間之計算，係以檢察官收受判決正本日期為準。
                                書記官  許馨月
中　　華　　民　　國　　111 　年　　5 　　月　　3 　　日
附錄本案論罪科刑法條： 
中華民國刑法第320條第1項：
意圖為自己或第三人不法之所有，而竊取他人之動產者，為竊盜
罪，處5年以下有期徒刑、拘役或50萬元以下罰金。　　　
中華民國刑法第321條：
犯前條第一項、第二項之罪而有下列情形之一者，處六月以上五
年以下有期徒刑，得併科五十萬元以下罰金：
一、侵入住宅或有人居住之建築物、船艦或隱匿其內而犯之。
二、毀越門窗、牆垣或其他安全設備而犯之。
三、攜帶兇器而犯之。
四、結夥三人以上而犯之。
五、乘火災、水災或其他災害之際而犯之。
六、在車站、港埠、航空站或其他供水、陸、空公眾運輸之舟、
    車、航空機內而犯之。
前項之未遂犯罰之。　　
附表：
編號 行為人 被害人 犯罪時間 犯罪地點 竊盜方法及竊得之財物 所犯罪名及宣告刑 沒收 備註與卷證出處  １ 蘇信華 蘇維昌 110年6月2日5時許 雲林縣○○鄉○○路00號 ⒈持路邊之磚塊破壞窗戶後，侵入左列蔡維昌住處，竊取金牌3面、黃金1片及木桌1張。 ⒉上述所竊之物均經被告變賣。  蘇信華犯毀越窗戶侵入住宅竊盜罪，處有期徒刑柒月。 未扣案之犯罪所得金牌參面、黃金壹片、木桌壹張，均沒收之，於全部或一部不能沒收或不宜執行沒收時，追徵其價額。   未扣案之犯罪所得金牌參面、黃金壹片、木桌壹張，沒收之，於全部或一部不能沒收或不宜執行沒收時，追徵其價額。  ⒈證人即被害人蘇維昌之指述（警513卷右下頁數第6頁至第10頁）。 ⒉證人林淑玲、鄭景旗之證述（警513卷右下頁數第11頁至第14頁、警513卷右下頁數第22頁至第40頁）。 ⒊現場照片及監視器影像翻拍照片60張（警513卷右下頁數第28頁至第58頁）。 ⒋指認犯罪嫌疑人紀錄表（警513卷右下頁數第16頁至第19頁）。 ⒌證人林淑玲之贓物辨認（警513卷右下頁數第20頁）。 ⒍證人林淑玲提供之銀樓帳本內頁影本（警513卷右下頁數第21頁）。 ⒎證人鄭景旗提供之估價單影本（警513卷右下頁數第26頁、第27頁）。 ⒏雲林縣警察局北港分局口湖分駐所受(處)理案件證明單（警513卷右下頁數第59頁）。 ⒐雲林縣警察局北港分局口湖分駐所受理各類案件紀錄表（警513卷右下頁數第60頁）。  ２ 蘇信華 許銘雄 110年9月2日15時許 雲林縣○○鄉○○路00○00號旁 ⒈見許銘雄所有之車牌號碼000-000號普通重型機車之鑰匙未拔，徒手竊取之並得手離去。 ⒉上述機車已發還。 　 蘇信華犯竊盜罪，處有期徒刑參月，如易科罰金，以新臺幣壹仟元折算壹日。 所竊之物已發還，不予宣告沒收。 ⒈證人即告訴人許銘雄之指述（警603卷第19頁至第20頁、第15頁至第16頁、第17頁）。 ⒉證人丁怡瑄之證述（警603卷第67頁至第68頁）。 ⒊雲林縣警察局臺西分局扣押筆錄暨扣押物品目錄表（警603卷第21頁、第23頁至第29頁）。 ⒋贓物認領保管單（警603頁至第33頁）。 ⒌現場照片及路口監視器影像翻拍照片18張（警603卷第43頁至第59頁）。 ⒍GOOGLE地圖（警603卷第61頁）。 ⒎雲林縣警察局臺西分局安南派出所一般陳報單（警603卷第63頁）。 ⒏雲林縣警察局臺西分局安南派出所受(處)理案件證明單（警603卷右下頁數第65頁）。  ３ 蘇信華 蔡火木 110年9月6日14時30許 雲林縣○○鄉○○村○○街00○0號口湖鄉代安府 ⒈見蔡火木所有之車牌號碼000-000號普通重型機車之鑰匙未拔，徒手竊取之並得手離去。 ⒉上述機車已發還。 蘇信華犯竊盜罪，處有期徒刑參月，如易科罰金，以新臺幣壹仟元折算壹日。 所竊之物已發還，不予宣告沒收。  ⒈證人即被害人蔡火木之指述（警051卷第17頁至第22頁）。 ⒉證人王嫌之證述（警051卷第23頁至第25頁）。 ⒊贓物認領保管單（警051卷第31頁）。 ⒋現場照片及路口監視器影像翻拍照片10張（警051卷第33頁至第37頁）。 ⒌指認犯罪嫌疑人紀錄表（警051卷第27頁至第30頁）。 ⒍車輛詳細資料報表（警051卷第39頁）。 ⒎雲林縣警察局北港分局口湖分駐所受理各類案件紀錄表（警051卷第41頁）。 ⒏雲林縣警察局北港分局口湖分駐所受(處)理案件證明單（警051卷第43頁）。  ４ 蘇信華 林羽宸 110年9月9日20時27許 雲林縣○○鎮○○路000號旁 ⒈見林羽宸所使用之車牌號碼000-000號普通重型機車之鑰匙未拔，徒手竊取之並得手離去。 ⒉上述機車已發還。 蘇信華犯竊盜罪，處有期徒刑參月，如易科罰金，以新臺幣壹仟元折算壹日。 竊取物已發還，不予宣告沒收。 ⒈證人即被害人林羽宸之指述（警529卷第11頁至第13頁、第21頁至第22頁）。 ⒉雲林縣警察局北港分局扣押筆錄暨扣押物品目錄表（警529卷第25頁至第29頁）。 ⒊贓物認領保管單（警529卷第33頁）。 ⒋現場照片及路口監視器影像翻拍照片6張（警529卷第35頁至第39頁）。　 ⒌指認犯罪嫌疑人紀錄表（警529卷第15頁至第18頁）。 ⒍雲林縣警察局虎尾分局虎尾派出所受(處)理案件證明單（警529卷第41頁）。 ⒎車輛詳細資料報表（警529卷第43頁）。  ５ 蘇信華 藩勝雄  110年9月10日7時許 雲林縣○○鄉○○村○○路0段000號旁 ⒈見藩勝雄管領之車牌號碼000-000號普通重型機車之鑰匙未拔，徒手竊取之並得手離去。 ⒉上述機車已發還。 蘇信華犯竊盜罪，處有期徒刑參月，如易科罰金，以新臺幣壹仟元折算壹日。 竊取物已發還，不予宣告沒收。 ⒈證人即告訴人藩勝雄之指述（警737卷第11頁至第12頁、第13頁至第15頁）。 ⒉贓物認領保管單（警737卷第19頁）。 ⒊現場照片及路口監視器影像翻拍照片12張（警737卷第23頁至第28頁）。 ⒋車輛詳細資料報表（警737卷第21頁）。 ⒌雲林縣警察局北港分局口湖分駐所受理各類案件紀錄表（警051卷第29頁）。 ⒍雲林縣警察局北港分局口湖分駐所受(處)理案件證明單（警051卷第31頁）。  ６ 蘇信華 王如意 110年9月10日8時許 雲林縣○○鄉○○街0號之1旁 ⒈見王如意所有之車牌號碼000-000號普通重型機車之鑰匙未拔，徒手竊取之並得手離去。 ⒉上述機車已發還。 蘇信華犯竊盜罪，處有期徒刑參月，如易科罰金，以新臺幣壹仟元折算壹日。 竊取物已發還，不予宣告沒收。 ⒈證人即被害人王如意之指述（警282卷第7頁至第8頁、第9頁至第10頁）。 ⒉贓物認領保管單（警282卷第19頁）。 ⒊現場照片及路口監視器影像翻拍照片12張（警282卷第27頁至第37頁）。 ⒋被害人王如意之贓物辨認（警282卷第21頁）。 ⒌車輛詳細資料報表（警282卷第23頁）。 ⒍雲林縣警察局臺西分局四湖分駐所受(處)理案件證明單（警282卷第25頁）。